臺灣臺北地方法院刑事判決　　　　　　 100年度易字第1685號
公　訴　人　臺灣臺北地方法院檢察署檢察官
被　　　告　崔守中
上列被告因違反毒品危害防制條例案件，經檢察官提起公訴（10
0年度毒偵字第597號、第1175號），被告為有罪之陳述，本院裁
定改以簡式審判程序審理，判決如下：
    主      文
崔守中施用第二級毒品，累犯，處有期徒刑陸月，如易科罰金，
以新臺幣壹仟元折算壹日，扣案之第二級毒品甲基安非他命拾包
（驗前總毛重拾肆點肆玖公克、驗前總純質淨重約拾貳點參陸公
克、驗餘重拾肆點參肆公克）、甲基安非他命玻璃球吸食器壹個
（內含第二級毒品甲基安非他命殘渣無法析離），均沒收銷燬。
又施用第二級毒品，累犯，處有期徒刑陸月，如易科罰金，以新
臺幣壹仟元折算壹日。應執行有期徒刑拾月，如易科罰金，以新
臺幣壹仟元折算壹日，扣案之第二級毒品甲基安非他命拾包（驗
前總毛重拾肆點肆玖公克、驗前總純質淨重約拾貳點參陸公克、
驗餘重拾肆點參肆公克）、甲基安非他命玻璃球吸食器壹個（內
含第二級毒品甲基安非他命殘渣無法析離），均沒收銷燬。
    事實及理由
一、本案之犯罪事實及證據，除犯罪事實部分：「97年度簡字第
    3799號判決」應更正為「97年度簡字第3977號判決」、「（
    總毛重14.39公克；總純質淨重12.36公克）」應更正為「（
    驗前總毛重14.49公克；驗前總純質淨重約12.36公克）」、
    「安非他命玻璃球吸食器1 個」應更正為「甲基安非他命玻
    璃球吸食器1 個（內含第二級毒品甲基安非他命殘渣無法析
    離）」；證據部分補充：「被告於本院訊問時之自白」外，
    餘均引用如附件檢察官起訴書之記載。
二、本案被告崔守中所犯施用第二級毒品罪，非為死刑、無期徒
    刑、最輕本刑為3 年以上有期徒刑之罪，或高等法院管轄第
    一審案件，且被告於本院審理程序中，先就被訴事實為有罪
    之陳述，於經告知被告簡式審判程序之旨，並聽取當事人之
    意見後，由本院裁定適用簡式審判程序。
三、按甲基安非他命係屬毒品危害防制條例第2條第2項第2 款所
    規定之第二級毒品。核被告2 次所為，均係犯毒品危害防制
    條例第10條第2 項施用第二級毒品罪。被告施用毒品前持有
    第二級毒品甲基安非他命之低度行為，應為施用毒品之高度
    行為所吸收，不另論罪。被告前開所犯施用第二級毒品甲基
    安非他命2 罪間，犯意各別，應分論併罰。被告有檢察官起
    訴書犯罪事實欄所載之科刑及執行前案紀錄，有臺灣高等法
    院被告前案紀錄表1 紙在卷可憑，其受有期徒刑執行完畢後
    ，5 年以內故意再犯本案有期徒刑以上之罪，為累犯，應依
    刑法第47條第1 項之規定，加重其刑。另按，犯毒品危害防
    制條例第10條之罪，供出毒品來源，因而查獲其他正犯或共
    犯者，減輕或免除其刑，同條例第17條第1 項定有明文。經
    查，本案被告於警詢時供出其於民國100年3月間施用第二級
    毒品甲基安非他命之來源係姓名程維翰（綽號「小程」）之
    成年男子，行動電話號碼為0000000000號、0000000000號、
    0000000000號，並將程維翰之年齡、身高、外形、住居所、
    交易方式，及匯款帳戶號碼0000000-0000000 號等提供警員
    調查等情，有100年3月8日警詢筆錄存卷可佐（見100年度毒
    偵字第1175號偵查卷第1至6頁）；並有臺灣臺北地方法院檢
    察署100年8月29日北檢治月100偵11117字第58999 號函附新
    北市政府警察局新店分局100年5月12日新北警店刑字第1000
    024365號刑事案件移送書1 份附卷可參（見本院卷第65、66
    頁），而上開刑事案件移送書亦明確記載「犯罪嫌疑人程維
    翰……以新臺幣2,000 元之代價，販賣二級毒品安非他命一
    小包（約1公克）予證人崔守中，前後共3次取得不法利益共
    新臺幣6,000元，案經本分局員警於100年1月15 日查獲證人
    崔守中涉嫌毒品危害防制條例案，經證人崔守中供出毒品係
    以電話0000000000號聯繫程嫌購買毒品，於上記到場時、日
    前往臺北看守所偵訊程嫌到案，全案依法偵辦」等語（見前
    揭本院卷第66頁），足見程維翰確係被告施用第二級毒品甲
    基安非他命來源。從而，被告就其所犯施用第二級毒品之犯
    行，供出毒品來源，與警員因而破獲程維翰等其他正犯間，
    具有先後且相當之因果關係，而符合毒品危害防制條例第17
    條第1 項規定，惟綜觀其犯罪情節、犯罪所生之危害及其指
    述之來源所能防止杜絕毒品氾濫之程度等情狀，本院認尚不
    足以免除其刑，是依毒品危害防制條例第17條第1 項規定，
    就本案被告之2 罪均減輕其刑，並依法先加後減之。爰審酌
    被告素行，其多次非法施用足以導致精神障礙及生命危險之
    成癮性化學合成藥物，所為對個人身心戕害程度，暨其生活
    狀況、品行、智識程度、犯罪之動機、目的、手段、所生危
    害，犯罪後尚能坦承犯行、態度良好等一切情狀，分別量處
    如主文所示之刑，及諭知易科罰金之折算標準，並定其應執
    行之刑，及諭知易科罰金之折算標準。扣案之第二級毒品甲
    基安非他命10包（驗前總毛重14.49 公克、驗前總純質淨重
    約12.36公克、驗餘重14.34公克），為違禁物，依現行檢驗
    方式乃以倒取、刮除方式為之，包裝袋上仍會摻殘若干毒品
    無法完全析離（法務部調查局93年11月16日調科壹字第0936
    2396550號函、臺灣高等法院97年度上訴字第3644 號判決參
    照），故前開之第二級毒品甲基安非他命含包裝袋，均應依
    毒品危害防制條例第18條第1 項前段之規定，不問屬於犯人
    與否，均諭知沒收銷燬。另扣案之甲基安非他命玻璃球吸食
    器1 個，亦因內含第二級毒品甲基安非他命殘渣，無法析離
    ，應依毒品危害防制條例第18條第1 項前段之規定，不問屬
    於犯人與否，諭知沒收銷燬。
據上論斷，應依刑事訴訟法第273條之1第1項、第299條第1 項前
段、第310條之2、第454條第2項，毒品危害防制條例第10條第 2
項、第17條第1項、第18條第1項前段，刑法第11條、第47條第 1
項、第41條第1項前段、第8項、第51條第5款，判決如主文。
本案經檢察官黃碧玉到庭執行職務
中    華    民    國   100    年    8     月    31    日
                  刑事第十一庭    法  官  詹慶堂
以上正本證明與原本無異。
如不服本判決應於收受送達後10日內向本院提出上訴書狀，並應
敘述具體理由；其未敘述上訴理由者，應於上訴期間屆滿後20日
內向本院補提理由書（均須按他造當事人之人數附繕本）「切勿
逕送上級法院」。
                                  書記官  蔡易霖
中    華    民    國   100    年    8     月    31    日
毒品危害防制條例第10條
施用第一級毒品者，處 6 月以上 5 年以下有期徒刑。
施用第二級毒品者，處 3 年以下有期徒刑。